臺灣桃園地方法院小額民事判決
110年度壢小字第1806號
原      告  王瑞瑜  
訴訟代理人  張志嵩  
被      告  潘雅玲  
上列當事人間請求返還不當得利事件，本院於民國111 年3 月3
日言詞辯論終結，判決如下：
    主    文
被告應給付原告新臺幣22,051元，及自民國110年11月12日起至
清償日止，按年息5％計算之利息。
訴訟費用新臺幣1,000元由被告負擔。
本判決得假執行。
    事實及理由
壹、程序事項　　
　　按訴狀送達後，原告不得將原訴變更或追加他訴。但擴張或
    減縮應受判決事項之聲明者，不在此限，民事訴訟法第255
    條第1 項但書第3 款定有明文。經查，本件原告起訴時原聲
    明：被告應給付原告新臺幣（下同）22,051元，及自民國11
    0年3月17日起至清償日止，按年息5％計算之利息；嗣於本院
    審理中變更利息起算日自起訴狀繕本送達翌日起至清償日止
    ，按年息5％計算之利息（見本院卷第30頁），核原告所為係
    減縮應受判決事項之聲明，依上揭規定，應予准許。
貳、實體事項
一、原告主張：原告前因GOMAJI團購網的賣家於110年3月17日晚
    間，以電話佯稱因網購作業疏失，需於網路銀行解除個資設
    定始能免於重複扣款為由，詐騙原告操作網路銀行，於當日
    21時25分許，由原告所有之新光銀行帳戶匯款22,051元至被
    告所有國泰世華商業銀行所開設000-0000000000000000號帳
    戶（下稱系爭帳戶），後原告驚覺詐騙，旋於當日22時許至
    桃園市政府警察局龍潭分局三和派出所報案，嗣由警察單位
    通知國泰世華銀行將系爭帳戶列為警示帳戶，惟原告所匯款
    之金額已遭提領，為此，爰依民法第179條規定提起本件訴
    訟等語。並聲明：如主文第1項所示。
二、被告則以：當初被告也是遭受詐騙以為可以透過銀行借款30
    0,000元，才會提供系爭帳戶跟提款卡給別人使用等語，資
    以抗辯。並聲明：原告之訴駁回。
三、原告主張其於110年3月17日21時25分許，匯款22,051元至系
    爭帳戶等情，業據其提出新光銀行交易明細、桃園市政府警
    察局龍潭分局三和派出所受（處）理案件證明單各1份附卷
    可佐（見本院卷第6、7頁），且為被告所不爭執，堪信為真
    實。
四、無法律上之原因而受利益，致他人受損害者，應返還其利益
    ，民法第179 條前段定有明文。又主張不當得利請求權存在
    之當事人，對於不當得利請求權之成立要件應負舉證責任，
    即應證明他方係無法律上之原因而受利益，致其受有損害。
    本件被告固辯稱其也是受騙聽信不明之貸款訊息，才會交付
    系爭帳戶供他人使用等語，然原告因受網路詐騙而匯款22,0
    51元至系爭帳戶，被告因此受有該款項之利益，被告對此並
    無爭執，是該財產變動之原因，係第三人所為之不法行為所
    生，致原告受有損害，而被告獲有利益。又被告是否受騙而
    提供帳戶亦與原告無關，自難認被告有何繼續保有利益之正
    當性。依此，原告依第179條前段之規定，請求被告返還其
    利益，應屬有據，應予准許。
五、末按給付無確定期限者，債務人於債權人得請求給付時，經
    其催告而未為給付，自受催告時起，負遲延責任。其經債權
    人起訴而送達訴狀，或依督促程序送達支付命令，或為其他
    相類之行為者，與催告有同一之效力；前項催告定有期限者
    ，債務人自期限屆滿時起負遲延責任；遲延之債務，以支付
    金錢為標的者，債權人得請求依法定利率計算之遲延利息；
    應付利息之債務，其利率未經約定，亦無法律可據者，週年
    利率為百分之5 ，民法第229 條第2 項、第3 項、第233 條
    第1 項、第203 條分別定有明文。查本件起訴狀繕本於110
    年11 月1日寄存送達被告，有本院送達證書1 份在卷可核（
    見本院卷第16頁），是被告應於起訴狀繕本送達翌日即110 
    年11 月12 日起負遲延責任。
六、綜上所述，原告依民法第179條規定請求被告給付22,051元
    ，及自起訴狀繕本送達翌日即110年11 月12 日起，按年息5
     ％計算之利息，為有理由，應予准許。
七、本件原告勝訴部分係依民事訴訟法第436 條之8 適用小額訴
    訟程序所為被告敗訴之判決，依同法第436 條之20規定，應
    依職權宣告假執行。
八、本件判決事證已臻明確，兩造其餘攻擊防禦方法及所提舉證
    ，核與判決結果不生影響，爰不逐一論述。
九、訴訟費用負擔之依據：民事訴訟法第78條。並依職權確定訴
    訟費用額如主文第2項所示。
中　　華　　民　　國　　111　年　　3　　月　　10 　　日
                  中壢簡易庭      法  官  張得莉
以上為正本係照原本作成。
如不服本判決，應於送達後20日內，向本院提出上訴狀並表明上
訴理由，如於本判決宣示後送達前提起上訴者，應於判決送達後
20日內補提上訴理由書（須附繕本）。
如委任律師提起上訴者，應一併繳納上訴審裁判費。
中　　華　　民　　國　　111 　年　　3　　月　　10 　　日
                                  書記官  鄭涵勻